臺灣高等法院臺中分院刑事判決
110年度金上訴字第1723號
上  訴  人  
即  被  告  唐英智


上列上訴人因加重詐欺等案件，不服臺灣臺中地方法院110年度
金訴字第494號中華民國110年7月28日第一審判決（起訴案號：
臺灣臺中地方檢察署110年度偵字第10843號、第16178號），提
起上訴，本院判決如下：
    主  文
上訴駁回。
    犯罪事實
一、唐英智(綽號「唐唐」、「阿智」，涉犯參與犯罪組織罪嫌
    部分，現由原審法院以110年度金訴字第201號另案審理中)
    與劉家豪(綽號「芭樂」，由原審法院另行審理；又所涉犯
    參與犯罪組織罪嫌部分，現由原審法院以110年度金訴字第4
    77號另案審理中)分別於民國109年11月上旬某日，加入宋城
    梁(綽號「鯉魚」)及其餘不詳成年人所組成之3人以上，具
    有持續性、牟利性及有結構性詐欺車手集團之犯罪組織，唐
    英智擔任俗稱「車手」之提領詐欺贓款工作，劉家豪則擔任
    俗稱「收水」之向車手收取提領贓款工作。該集團運作係先
    由不詳之人以不詳方法取得金融帳戶提款卡，並對被害人施
    以詐術，而由劉家豪以不詳方式取得人頭帳戶提款卡後，迨
    被害人遭詐欺而匯款至指定之人頭帳戶，唐英智與劉家豪即
    依宋城梁在「TELEGRAM」通訊軟體指示，推由唐英智持人頭
    帳戶提款卡以操作ATM自動櫃員機方式提領被害人遭詐欺而
    存匯入之款項，並轉交劉家豪收執，再於其後某時，由劉家
    豪或與唐英智一同將所提領款項交予宋城梁，唐英智與劉家
    豪因而可各獲得所提領款項0.2%之金額作為其等之報酬。唐
    英智、劉家豪、宋城梁及所屬詐欺集團成年成員即共同意圖
    為自己之不法所有，基於三人以上共同犯詐欺取財及掩飾、
    隱匿他人犯罪所得之犯意聯絡，分別為下列行為：
  ㈠由不詳詐欺集團成員於109年11月28日15時25分許，持用門號
    00-00000000號電話與辛○○聯繫，佯稱係「御溫泉」業
    者，因系統遭駭入，誤刷卡10筆帳單云云，復於同日16時15
    分許，持用門號00-00000000號電話再度致電，佯稱係國泰
    世華銀行客服人員，須依指示操作以解除設定云云，而以前
    揭方式對辛○○施以詐術，致其誤信為真，因而陷於錯誤，
    於同日16時51分2秒許，操作網路銀行匯款新臺幣 (下同)2
    萬123元至陳信旭向中華郵政股份有限公司溪口郵局申設之
    帳號00000000000000號帳戶(下稱陳信旭郵局帳戶），復於
    同日16時58分33秒許，操作網路銀行匯款4萬3,123元至張洧
    浩向中華郵政股份有限公司溪口郵局申設之帳號0000000000
    0000號帳戶(下稱張洧浩郵局帳戶)，唐英智再依指示為如附
    表編號㈠所示提領贓款行為後，交予劉家豪收執，再於其後
    不詳時、地，由劉家豪轉交宋城梁收受。
  ㈡不詳詐欺集團成員於109年11月28日16時14分許，持用門號+
    000000000000號電話與甲○○聯繫，佯稱係某餐廳業者，先
    前曾在網路上購買餐券2份，因內部系統錯誤，誤植為餐券
    20份云云，復於同日16時26分許，持用門號+000000000000
    號電話再度致電，佯稱係信用卡公司客服人員，須依指示操
    作以解除設定云云，而以前揭方式對甲○○施以詐術，致其
    誤信為真，因而陷於錯誤，先後於109年11月28日16時53分1
    0秒及同日17時7分30秒，在臺中市○○區○○○道0段000號華南
    商業銀行臺中港分行，以操作ATM自動櫃員機方式匯款2萬9,
    989元、2萬9,985元至張洧浩郵局帳戶，唐英智再依指示為
    如附表編號㈡所示提領贓款行為後，交予劉家豪收執，再於
    其後不詳時、地，由劉家豪轉交宋城梁收受。
  ㈢不詳詐欺集團成員於109年11月28日16時10分許，持用門號+
    00000000000號電話與庚○○聯繫，佯稱係網路志光書局客
    服人員，先前曾在網路上購買參考書，因內部系統錯誤，誤
    植為參考書20組云云，復於同日16時46分許，持用門號+000
    000000000號電話再度致電，佯稱係郵局行員，須依指示操
　　作以解除設定云云，而以前揭方式對庚○○施以詐術，致其
    誤信為真，因而陷於錯誤，於109年11月28日17時10分15秒
    ，操作網路銀行匯款2萬7,189元至張洧浩郵局帳戶，唐英
    智即依指示為如附表編號㈢所示提領贓款行為後，交予劉
    家豪收執，而於其後不詳時、地，由劉家豪轉交宋城梁收受
    。
  ㈣不詳詐欺集團成員於109年11月28日16時29分許，持用門號+
    000000000000號電話與己○○聯繫，佯稱係某廠商，先前曾
    在網路上購買這一鍋餐券，因內部系統錯誤致多訂餐券10組
    云云，復於同日16時42分許，持用門號+000000000000號電
    話再度致電，佯稱係銀行客服人員，須依指示操作以解除設
    定云云，而以前揭方式對己○○施以詐術，致其誤信為真，
    因而陷於錯誤，於109年11月28日17時14分44秒許，操作網
　　路銀行匯款2萬1,017元至張洧浩郵局帳戶，唐英智再依指示
    為如附表編號㈣所示提領贓款行為後，交予劉家豪收執，
    而於其後不詳時、地，由劉家豪轉交宋城梁收受。
  ㈤不詳詐欺集團成員於109年11月28日17時29分許起，持用門
    號+000000000000號電話與戊○○聯繫，佯稱係「美家惠選
    」網路平臺人員，先前曾在網路上購買耳機，誤填簽收單云
    云，復於同日17時33分許，持用門號+000000000000號電話
    再度致電，佯稱係郵局職員，須依指示操作以解除設定云云
　　，而以前揭方式對戊○○施以詐術，致其誤信為真，因而陷
    於錯誤，先後於109年11月28日17時29分35秒許及同日17時3
    3分33秒，在高雄市○○區○○○道000號左訓中心，操作ATM自動
    櫃員機方式匯款8,292元、3,661元至第三人劉亦婷向中華郵
    政股份有限公司桃園大樹林郵局申設之帳號00000000000000
    號帳戶(下稱劉亦婷郵局帳戶)，唐英智即依指示為如附表
    編號㈤所示提領贓款行為後，而於其後不詳時、地，與劉家
    豪共同轉交宋城梁收受。
  ㈥不詳詐欺集團成員於109年11月28日16時14分許，持用門號+
    000000000000號電話與丁○○聯繫，佯稱係Facebook(下稱
　　臉書)社群網站個人賣場賣家，先前曾在網路上購買睡衣，
    因服務人員疏失，導致訂單重複訂購云云，復於同日16時25
    分許，持用門號+000000000000號電話再度致電，佯稱係郵
　　局服務人員，須依指示操作以解除設定云云，以前揭方式對
    丁○○施以詐術，致其誤信為真，因而陷於錯誤，於109年11
    月28日17時40分29秒許，在新北市○○區○○街000號中華郵政
    股份有限公司五常郵局，以操作ATM自動櫃員機方式匯款4,1
    23元至劉亦婷郵局帳戶，唐英智再依指示為如附表編號㈥所
    示提領贓款行為後，而於其後不詳時、地，與劉家
    豪共同轉交宋城梁收受。
二、嗣因辛○○等被害人發覺遭詐騙後報警處理，經警循線追查始
    悉上情。
三、案經辛○○訴由新北市政府警察局板橋分局、甲○○訴由臺中市
    政府警察局第六分局、庚○○訴由高雄市政府警察局林園分局
    、己○○訴由雲林縣警察局虎尾分局、丁○○訴由高雄市政府警
    察局左營分局暨臺中市政府警察局第五分局報請臺灣臺中地
    方檢察署檢察官偵查起訴。
    理    由
壹、證據能力之說明：
    按被告以外之人於審判外之陳述，雖不符刑事訴訟法第159
    條之1至第159條之4之規定，而經當事人於審判程序同意作
    為證據，法院審酌該言詞陳述或書面陳述作成時之情況，認
    為適當者，亦得為證據。當事人、代理人或辯護人於法院調
    查證據時，知有第159條第1項不得為證據之情形，而未於言
    詞辯論終結前聲明異議者，視為有前項之同意，刑事訴訟法
    第159條之5定有明文。核其立法意旨在於傳聞證據未經當事
    人之反對詰問予以核實，原則上先予排除。惟若當事人已放
    棄反對詰問權，於審判程序中表明同意該等傳聞證據可作為
    證據，或於言詞辯論終結前未聲明異議，基於尊重當事人對
    傳聞證據之處分權，及證據資料愈豐富，愈有助於真實發見
    之理念，且強化言詞辯論主義，使訴訟程式得以順暢進行，
    上開傳聞證據亦均具有證據能力。查：本判決所引下列被告
    以外之人於審判外所為之陳述及卷內其他書證、物證，檢察
    官、上訴人即被告唐英智（下稱被告）均未表示對該等證據
    有意見，於本院審理時亦未就卷內證據資料之證據能力有所
    爭執，且迄本案言詞辯論終結前，亦未主張有刑事訴訟法第
    159條第1項不得為證據之情形，而經本院審酌上開證據作成
    時之情形，並無人情施壓或干擾，亦無不當取證之情形，認
    以之作為本案之證據亦屬適當，是上揭證據自均具有證據能
    力。
貳、實體之說明：
一、認定犯罪事實根據之證據及理由：
　　被告經合法傳喚未到庭，惟查，上揭犯罪事實，業據被告分
    別於偵訊、原審均坦承不諱，核與證人即同案被告劉家豪於
    偵訊時、證人即告訴人辛○○、甲○○、庚○○、己○○、戊○○、丁○○分別於警詢時證述之情節均相符合(劉家豪部分：見偵卷
    第277-279頁；辛○○部分：見偵卷第63-67、69-71頁；甲○○
    部分：見偵卷第73-81頁；庚○○部分：見偵卷第83-87頁；己○○部分：見偵卷第89-93頁；戊○○部分：見偵卷第95-99頁；
    丁○○部分：見偵卷第101-111頁)，且有職務報告書、被害人
    帳戶明細及車手提領時間一覽表、警示帳戶交易明細一覽表
    (陳信旭郵局帳戶)、警示帳戶提領時間一覽表(陳信旭郵局
    帳戶)、警示帳戶匯款時間一覽表(陳信旭郵局帳戶)、人頭
    帳戶資料(陳信旭郵局帳戶)、客戶基本資料(陳信旭郵局帳
    戶)各1紙、中華郵政股份有限公司客戶歷史交易清單(陳信
    旭郵局帳戶)3紙、警示帳戶交易明細一覽表(張洧浩郵局帳
    戶)、警示帳戶匯入時間一覽表(張洧浩郵局帳戶)各1紙、警
    示帳戶提領時間一覽表(張洧浩郵局帳戶)2紙、人頭帳戶資
    料(張洧浩郵局帳戶)、客戶基本資料(張洧浩郵局帳戶)各1
    紙、中華郵政股份有限公司客戶歷史交易清單(張洧浩郵局
    帳戶)6紙、警示帳戶交易明細一覽表(劉亦婷郵局帳戶)、警
    示帳戶匯入時間一覽表(劉亦婷郵局帳戶)、警示帳戶提領時
    間一覽表(劉亦婷郵局帳戶)、人頭帳戶資料(劉亦婷郵局帳
    戶)、客戶基本資料(劉亦婷郵局帳戶)各1紙、中華郵政股份
    有限公司客戶歷史交易清單(劉亦婷郵局帳戶)2紙、現場監
    視器錄影畫面翻拍照片10張、內政部警政署反詐騙諮詢專線
    紀錄表(辛○○)1紙、新北市政府警察局板橋分局板橋派出所
    受理詐騙帳戶通報警示簡便格式表(辛○○)、金融機構聯防機
    制通報單(辛○○)各2紙、網路銀行交易明細截圖照片(辛○○)2
    張、通話紀錄截圖照片(辛○○)2張、內政部警政署反詐騙諮
    詢專線紀錄表(甲○○)2張、臺中市政府警察局第六分局何安
    派出所受理詐騙帳戶通報警示簡便格式表(甲○○)、金融機構
    聯防機制通報單(甲○○)各1紙、華南銀行自動櫃員機交易明
    細表影本(甲○○)2紙、高雄市政府警察局林園分局忠義派出
    所受理詐騙帳戶通報警示簡便格式表(庚○○)、金融機構聯防
    機制通報單(庚○○)各1紙、網路銀行交易明細截圖照片(庚○○
    )1張、內政部警政署反詐騙諮詢專線紀錄表(己○○)、雲林縣
    警察局虎尾分局褒忠派出所受理詐騙帳戶通報警示簡便格式
    表(己○○)、金融機構聯防機制通報單(己○○)各1紙、網路銀
    行交易明細截圖照片(己○○)1張、內政部警政署反詐騙諮詢
    專線紀錄表(戊○○)、高雄市政府警察局左營分局左營派出所
    受理詐騙帳戶通報警示簡便格式表(戊○○)、金融機構聯防機
    制通報單(戊○○)各1紙、郵政自動櫃員機交易明細表影本(戊○○)2紙、內政部警政署反詐騙諮詢專線紀錄表(丁○○)、新北
    市政府警察局三重分局重陽派出所受理詐騙帳戶通報警示簡
    便格式表(丁○○)、金融機構聯防機制通報單(丁○○)各1紙在
    卷可稽(見偵卷第51、53、113、115、117、119、121、123-
    127、129、131、133-135、137、139、141-151、153、155
    、157、159、161、163-165、167-173、177、179、183、18
    1、185、187-189、187、191-193、195、197、199-201、20
    3、205、209、211、213、215、217、219、221、223、225
    、227、229、231頁)，足認被告之自白核與事實相符，應堪
    採信。本案事證明確，被告犯行洵堪認定，應依法論科。
二、論罪科刑部分：
  ㈠核被告所為，均係犯刑法第339條之4第1項第2款之三人以上
    共同犯詐欺取財罪與洗錢防制法第14條第1項之一般洗錢罪
    。被告完成如附表所示提領詐欺贓款等動作，其中針對如
    附表編號㈠至㈣所示數次提領贓款等舉止，均係基於領取不
    法贓款、隱匿犯罪所得流向之同一目的，於密接之時間內所
    為，侵害相同被害人之財產法益，依一般社會觀念，各別舉
    動難以強行分開，在刑法評價上，以視該數個舉動之接續施
    行，合為包括之一行為予以評價，均僅論以接續犯較為合理
    。
  ㈡被告前揭所為，均係一行為同時觸犯刑法第339條之4第1項第
    2款之三人以上共同犯詐欺取財罪及洗錢防制法第14條第1項
    之一般洗錢罪，均為想像競合犯，爰依刑法第55條前段之規
    定，各從一重之三人以上共同犯詐欺取財罪處斷。
  ㈢被告所犯前揭6次三人以上共同犯詐欺取財罪，各次犯行所侵
    害被害人各異，行為明顯可分，足認其犯意各別，行為互殊
    ，依一般社會通念，得以區分，於刑法評價上，亦各具獨立
    性，應予分論併罰。
  ㈣觀之目前遭破獲之以電信詐欺集團運作模式，係先由不詳之
    人以電話詐騙被害人，迨被害人受騙匯款後，再由擔任車手
    之人負責提款詐欺所得款項，而擔任收水之人向車手收取提
    領之贓款，則無論所參與者係何部分行為，均係該詐欺集團
    犯罪計畫不可或缺之重要環節。而共同正犯，在合同之意思
    內各自分擔犯罪行為之一部，相互利用他人之行為，以達其
    犯罪之目的者，即應對全部所發生之結果，共同負責。經查
    ，被告與同案被告劉家豪知悉其等所屬詐欺集團成員向被害
    民眾詐財牟利，竟擔任俗稱「車手」、「收水」等工作，稽
    以被告與同案被告劉家豪於上開詐欺集團運作期間，與該詐
    欺集團之其他成員間彼此分工，被告與同案被告劉家豪雖未
    參與撥打電話詐騙被害人之行為，與其餘詐欺集團成員間亦
    或互不相識，惟渠等應知悉該詐欺集團成員中，除向其等收
    受贓款之宋城梁外，另有負責以電話實施詐騙之人，此亦為
    被告、同案被告劉家豪與其他成員之犯罪謀議範圍內，是縱
    然本案係由不詳之詐欺集團成員對本案被害人等施以詐術，
    而於被害人等所有財物匯入指定帳戶後，由被告依指示提領
    人頭帳戶內詐欺贓款，復交予同案被告劉家豪後，或由同案
    被告劉家豪再轉交宋城梁，抑或共同轉交宋城梁等動作，仍
    無礙於被告、同案被告劉家豪、宋城梁及其他共犯相互間緊
    密之犯意聯絡。從而，被告與同案被告劉家豪、宋城梁係以
    自己共同犯罪之意思，在共同犯意聯絡下，相互支援以達共
    同詐欺取財之目的及行為分擔，揆諸前揭說明，自應就其等
    參與犯罪之全部犯罪結果共同負責，是被告、同案被告劉家
    豪、宋城梁及其餘不詳詐欺集團成員間，就本案前揭加重詐
    欺取財等犯行，具有犯意聯絡及行為分擔，應論以共同正犯
    。
  ㈤被告曾於107年間因詐欺案件，經臺灣臺中地方法院以107年
    度中簡字第3078號判決判處有期徒刑3月，被告上訴後，復
    經同院以108年度簡上字第92號判決上訴駁回確定，於108年
    8月16日易科罰金執行完畢，有其臺灣高等法院被告前案紀
    錄表1份在卷可稽，其於受有期徒刑之執行完畢後，5年以內
    故意再犯本件有期徒刑以上之各罪，均為累犯。審酌被告所
    為之前科紀錄，並非一時失慮、偶然發生，而前案之徒刑執
    行無成效，被告對於刑罰之反應力顯然薄弱，且被告並無司
    法院大法官釋字第775號解釋意旨所指個案應量處最低法定
    刑，又無法適用刑法第59條規定減輕其刑，而應依此解釋意
    旨裁量不予加重最低本刑之情形(最高法院108年度台上字第
    338號判決意旨參照)，爰依刑法第47條第1項規定均加重其
    刑。
  ㈥按想像競合犯之處斷刑，本質上係「刑之合併」，其所謂從
    一重處斷，乃將想像競合犯組成之評價上數罪，合併為科刑
    一罪，其所對應之刑罰，亦合併其評價上數罪之數法定刑，
    而為一個處斷刑。易言之，想像競合犯侵害數法益者皆成立
    犯罪，論罪時必須輕、重罪併舉論述，同時宣告所犯各罪名
    ，包括各罪有無加重、減免其刑之情形，亦應說明論列，量
    刑時併衡酌輕罪部分量刑事由，評價始為充足，然後依刑法
    第55條前段規定「從一重處斷」，非謂對於其餘各罪可置而
    不論。因此，法院決定處斷刑時，雖以其中最重罪名之法定
    刑做為裁量之準據，惟於裁量其輕重時，仍應將輕罪合併評
    價在內(最高法院108年度台上字第4405、4408號判決意旨參
    照)。又按洗錢防制法第16條第2項規定，犯前二條之罪，在
    偵查或審判中自白者，減輕其刑。經查，被告就本案洗錢犯
    行，迭於偵查及原審均自白不諱，揆諸上開說明，原應依洗
    錢防制法第16條第2項規定減輕其刑，惟因被告所犯各罪係
    從一重之加重詐欺取財罪處斷，故僅於量刑時予以審酌。
參、上訴駁回之理由：
一、原審認被告罪證明確，並審酌被告不思循正常途徑獲取財物
    ，僅因缺錢花用，竟加入詐欺集團，分擔俗稱「車手」之提
    領詐欺贓款任務以牟取報酬，價值觀念偏差，恣意詐欺行為
    造成本案被害人損失不貲，並使其餘詐欺集團成員得以隱匿
    其真實身分，減少遭查獲之風險，愈使其等肆無忌憚，助長
    犯罪之猖獗，所為實應予嚴懲，惟念及被告犯後坦承犯行，
    已見悔悟，且當庭與告訴人甲○○達成和解，賠償2萬元，惟
    未能與其餘被害人達成和解，兼衡被告具國中畢業學歷，職
    業為運輸業，家境貧寒及須扶養罹患糖尿病小孩之生活狀況
    ，業據被告陳明在卷【詳警詢筆錄內受詢問人基本資料欄內
    職業欄及家庭經濟狀況欄等之記載、個人戶籍資料(完整姓
    名)查詢結果內教育程度註記欄等之記載，見偵卷第55頁、
    原審卷第17、138頁】等一切情狀，分別量處如附表「主文
    」欄所示之刑，另酌以被告本案各罪間整體犯罪關係，所犯
    罪名均為詐欺相關犯罪，並考量行為人復歸社會可能性，併
    定其應執行刑如原審主文所示。
二、另按犯罪所得，屬於犯罪行為人者，沒收之；於全部或一部
    不能沒收或不宜執行沒收時，追徵其價額，刑法第38條之1
    第1項前段、第3項分別定有明文。另參酌刑法第38條之1立
    法理由略謂：「依實務多數見解，基於徹底剝奪犯罪所得，
    以根絕犯罪誘因之意旨，不問成本、利潤，均應沒收」等旨
    ，故犯罪所得亦包括成本在內，並於犯罪所得全部或一部不
    能沒收或不宜執行沒收時，以「追徵價額」替代之。次按就
    刑事處罰而言，「連帶」本具有「連坐」之性質。在民事上
    ，連帶債務之成立，除當事人明示外，必須法律有規定者為
    限(民法第272條參照)。沒收以剝奪人民之財產權為內容，
    係對於人民基本權所為之干預，自應受法律保留原則之限制
    。共同犯罪行為人之組織分工及不法所得，未必相同，特別
    是集團性或重大經濟、貪污犯罪，彼此間犯罪所得之分配懸
    殊，其分配較少甚或未受分配之人，如仍應就全部犯罪所得
    負連帶沒收之責，超過其個人所得之剝奪，無異代替其他犯
    罪參與者承擔刑罰，顯失公平。故共同犯罪，其所得之沒收
    ，應就各人分得之數為之，此為最高法院最近之見解；最高
    法院66年1月24日66年度第1次刑庭庭推總會議決定㈡已不再
    援用(參照最高法院104年度台上字第2521號判決意旨)。準
    此，數人共同犯罪之情形時，就各別共犯之犯罪所得，應就
    其等實際所分得之財物個別為沒收、追徵其價額之諭知。經
    查，被告因擔任本案詐欺集團俗稱「車手」之工作，係依其
    所提領詐欺贓款0.2%之金額作為報酬，業經被告於原審準備
    程序時供承明確，惟亦否認已獲取任何對價之情(見原審卷
    第119頁)，而本案並無積極證據足認被告確有因本案提領詐
    欺贓款行為因而獲有任何犯罪對價，自不生犯罪所得應予沒
    收之問題，爰不予宣告沒收或追徵其價額。又被告提領之前
    開詐欺贓款，已轉交同案被告劉家豪、宋城梁，並無積極證
    據證明被告為該詐欺贓款之最終持有者，揆諸前揭說明，其
    餘共犯所分得財物部分，亦不予宣告沒收或追徵其價額之諭
    知。
三、核原審之認事用法並無違誤，量刑亦稱妥適。被告上訴意旨
    ，以其已知錯了，自偵審均坦承犯行，犯後態度良好，其家
    境非常貧困，也要扶養一位糖尿病的5歲幼兒，請從輕量刑
    等語。惟查，刑法第59條之酌量減輕其刑，必於犯罪之情狀
    ，在客觀上足以引起一般同情，認為即予宣告法定低度刑期
    ，猶嫌過重者，始有其適用，至於被告無前科，素行端正，
    子女眾多等情狀，僅可為法定刑內從輕科刑之標準，不得據
    為酌量減輕之理由，最高法院著有51年台上字第899號刑事
    判例可資參照。本案被告僅因缺錢花用，竟加入詐欺集團，
    擔任俗稱「車手」之提領詐欺贓款任務以牟取報酬，恣意詐
    欺行為造成本案被害人損失不貲，並使其餘詐欺集團成員得
    以隱匿其真實身分，助長犯罪之猖獗，是被告所為，自不足
    以引起一般之同情，且原審對被告之量刑，均係在法定刑範
    圍之內，而所定之執行刑，亦係在定刑之外部及內部界限之
    內，均無過重之不當，況被告迄今亦僅與告訴人甲○○1人達
    成調解並賠償2萬元，未能再與其他被害人達成和解並賠償
    損失，難謂確有和解誠意，其請求從輕量刑，自無理由，應
    予駁回。
肆、被告經本院合法傳喚，無正當之理由未到庭，爰不待其陳述
    ，逕行判決。　　
據上論斷，應依刑事訴訟法第371條、第368條，判決如主文。
本案經檢察官陳佞如提起公訴，檢察官林蓉蓉到庭執行職務。
中　　華　　民　　國　　110 　年　　10　　月　　21　　日
　　　　　　刑事第八庭  審判長法  官  林  清  鈞
                         　   法　官  黃  小  琴
                              法  官  郭  瑞  祥
以上正本證明與原本無異。
如不服本判決應於收受送達後二十日內向本院提出上訴書狀，其
未敘述上訴之理由者，並得於提起上訴後二十日內向本院補提理
由書（均須按他造當事人之人數附繕本）「切勿逕送上級法院」
。因疫情而遲誤不變期間，得向法院聲請回復原狀。

                              書記官  賴  淵  瀛 

中　　華　　民　　國　　110 　年　　10　　月　　21　　日

附錄本案論罪科刑法條：
刑法第339條之4第1項第2款
犯第339條詐欺罪而有下列情形之一者，處1年以上7年以下有期
徒刑，得併科1百萬元以下罰金：
二、三人以上共同犯之。
洗錢防制法第14條第1項
有第二條各款所列洗錢行為者，處7年以下有期徒刑，併科新臺
幣5百萬元以下罰金。

附表：
編號 犯罪事實 原審主文（本院上訴駁回） ㈠ 如犯罪事實欄 ㈠所示部分 唐英智三人以上共同犯詐欺取財罪，累犯，處有期徒刑壹年參月。 ㈡ 如犯罪事實欄 ㈡所示部分 唐英智三人以上共同犯詐欺取財罪，累犯，處有期徒刑壹年壹月。 ㈢ 如犯罪事實欄 ㈢所示部分 唐英智三人以上共同犯詐欺取財罪，累犯，處有期徒刑壹年貳月。 ㈣ 如犯罪事實欄 ㈣所示部分 唐英智三人以上共同犯詐欺取財罪，累犯，處有期徒刑壹年貳月。 ㈤ 如犯罪事實欄 ㈤所示部分 唐英智三人以上共同犯詐欺取財罪，累犯，處有期徒刑壹年壹月。 ㈥ 如犯罪事實欄 ㈥所示部分 唐英智三人以上共同犯詐欺取財罪，累犯，處有期徒刑壹年壹月。 

附表：
編號 被害人 提領經過 ㈠ 辛○○ 1.唐英智於109年11月28日17時4分53秒許，在臺中市○○區○○路000號全家便利商店臺中北新店，操作ATM動櫃員機，自陳信旭郵局帳戶提領2萬元。 2.唐英智先後於109年11月28日17時11分21秒許，在臺中市○○區○○路000號全家便利商店臺中北新店，操作ATM動櫃員機，自張洧浩郵局帳戶提領2萬元。 3.唐英智於109年11月28日17時12分2秒許，在臺中市○○區○○路000號全家便利商店臺中北新店，操作ATM動櫃員機，自張洧浩郵局帳戶提領2萬元。 4.唐英智於109年11月28日17時12分44秒許，在臺中市○○區○○路000號全家便利商店臺中北新店，操作ATM動櫃員機，自張洧浩郵局帳戶提領2萬元。(依照匯款及提領順序，上開2.至4.所示提領款項其中4萬3,123元屬於辛○○遭詐欺贓款) ㈡ 甲○○ 1.唐英智於109年11月28日17時10分39秒許，在臺中市○○區○○路000號全家便利商店臺中北新店，操作ATM動櫃員機，自張洧浩郵局帳戶提領2萬元。 2.同上列附表編號㈠「提領經過」2.欄所示提領款行為。 3.同上列附表編號㈠「提領經過」4.欄所示提領款行為。 4.唐英智於109年11月28日17時13分28秒許，在臺中市○○區○○路000號全家便利商店臺中北新店，操作ATM動櫃員機，自張洧浩郵局帳戶提領2萬元。 5.唐英智於109年11月28日17時14分10許，在臺中市○○區○○路000號全家便利商店臺中北新店，操作ATM動櫃員機，自張洧浩郵局帳戶提領2萬元。(依照匯款及提領順序，上開提領款項其中5萬9,974元屬於甲○○遭詐欺贓款) ㈢ 庚○○ 1.同上列附表編號㈡「提領經過」5.欄所示提領款行為。 2.唐英智於109年11月28日17時14分55秒，在臺中市○○區○○路000號全家便利商店臺中北新店，操作ATM動櫃員機，自張洧浩郵局帳戶提領1萬4,000元。(依照匯款及提領順序，上開提領款項其中2萬7,189元屬於庚○○遭詐欺贓款) ㈣ 己○○ 1.同上列附表編號㈢「提領經過」2.欄所示提領款行為。 2.唐英智於109年11月28日17時17分28秒，在臺中市○○區○○路000號全家便利商店臺中北新店，操作ATM動櫃員機，自張洧浩郵局帳戶提領1萬6,000元。(依照匯款及提領順序，上開提領款項其中1萬9,714元屬於己○○遭詐欺贓款) ㈤ 戊○○ 唐英智於109年11月28日17時43分29秒許，在臺中市○○區○○路000○00號7-ELEVEN便利商店昌順門市(起訴書附表誤載為同上)，操作ATM自動櫃員機，自劉亦婷郵局帳戶提領1萬6,000元。(依照匯款及提領順序，上開提領款項其中1萬1,953元屬於戊○○遭詐欺贓款) ㈥ 丁○○ 同上列附表編號㈤「提領經過」欄所示提領款行為。(依照匯款及提領順序，上開提領款項其中4,047元屬於丁○○遭詐欺贓款)